臺灣桃園地方法院刑事判決                              九十一年度易字第六九
    公  訴  人  臺灣桃園地方法院檢察署檢察官
    被      告  乙○○
右列被告因家庭暴力罪之傷害等案件，經檢察官提起公訴（九十一年度偵字第二五五
○號），本院判決如左：
    主      文
乙○○以加害身體之事，恐嚇他人致生危害於安全，處拘役參拾日，如易科罰金，以
參佰元折算壹日，緩刑貳年，緩刑期內付保護管束。
被訴傷害部分公訴不受理。
    事      實
一、乙○○與甲○○為兄弟，彼此具有家庭暴力防治法第三條第一款所定之家庭成員
    關係，其二人因照顧父親、財產分配等問題向不和睦。乙○○竟於民國九十一年
    一月十九日晚間同日二十時十分許，飲酒後，前往桃園縣中壢市○○路○段六五
    八號甲○○住處與之談判，雙方一言不和，乙○○竟基於傷害人身體之犯意，拿
    出預藏之菜刀作勢欲砍，並手掐甲○○脖子成傷（傷害部分業據撤回告訴）。嗣
    因甲○○之配偶丁○○、三子丙○○出面阻止，乙○○始停手。又稍停共赴桃園
    縣中壢市○○路○段六八０號乙○○住處，探視渠等之父親時，乙○○又欲對甲○○動粗，惟因不滿丙○○再度從中阻止，乃基於恐嚇犯意，以加害身體之事，
    向丙○○恫稱：「小心點，要找兄弟來教訓」等語，使丙○○心生畏懼，致生危
    害於安全。
二、案經甲○○訴由桃園縣警察局平鎮分局報請台灣桃園地方法院檢察署檢察官偵查
    起訴。
    理      由
壹、有罪部分：
一、被告之供述及辯解：
  (一)右揭事實訊據被告乙○○坦承不諱。
  (二)惟辯稱：僅係一時氣話云云。
二、認定犯罪事實所憑之證據及理由：
  (一)被告自白部分，核與告訴人甲○○、證人即被害人丙○○及在場目睹之證人丁○○各於警偵訊及本院審理中指證之情節相符，並有菜刀一把及診斷證明書乙紙在
    卷可憑，堪認係欲事實相符，允可憑採。
  (二)至被告徒以氣憤為辯，惟其既以惡語相脅，自已在一般人情緒表達之範圍之外，
    所辯顯係卸責之詞，不足採取，其犯行已可認定。
三、法律適用：
    核被告所為，係犯刑法第三百零五條之罪，核屬家庭暴力防治法第二條第二項所
    稱之家庭暴力罪。
四、科刑及其審酌事項：
    爰審酌被告乙○○之智識程度、犯罪之手段、事後坦承犯行態度尚佳，並與告訴
    人甲○○及被害人丙○○已達成和解並獲原宥（有和解書乙件在卷可稽）等一切
    情狀，量處如主文所示之刑，並諭知易科罰金之折算標準，以示懲儆。
五、緩刑之宣告：
    末查被告乙○○前未曾受有期徒刑以上刑之宣告，素行優良，其因一時失慮，偶
    罹刑典，事後已深具悔意，經此徒刑之宣告後，應知警惕而無再犯之虞，本院因
    認其徒刑以暫不執行為適當，爰併予宣告緩刑二年，用啟自新。並依家庭暴力防
    治法第三十條第一項規定，諭知緩刑期內付保護管束。
貳、不受理部分：
一、按告訴乃論之罪，告訴人於第一審辯論終結前得撤回其告訴；又告訴經撤回者，
    法院應諭知不受理之判決，刑事訴訟法第二百三十八條第一項、第三百零三條第
    三款分別定有明文。
二、本件公訴意旨另以：被告乙○○於於九十一年一月十九日晚間同日二十時十分許
    ，在桃園縣中壢市○○路○段六五八號，出手掐祝甲○○脖子，致甲○○受有頸
    部瘀傷之傷害，因認被告乙○○此部分另犯有刑法第二百七十七條第一項之普通
    傷害罪等語。
三、查公訴人起訴被告乙○○前開所犯刑法第二百七十七條第一項之普通傷害罪，依
    同法第二百八十七條前段之規定，須告訴乃論，茲據告訴人甲○○於言詞辯論終
    結前當庭撤回告訴，有訊問筆錄乙件在卷可稽。依照首開說明，爰依法諭知本件
    被告乙○○被訴傷害部分不受理之判決。
據上論斷，應依刑事訴訟法第二百九十九條第一項前段、第三百零三條第三款，家庭
暴力防治法第五十條第一款、第三十條第一項，刑法第十一條前段、第三百零五條、
、第四十一條第一項前段、第七十四條第一款、罰金罰鍰提高標準條例第一條前段、
第二條，判決如主文。
本案經檢察官陳美華到庭執行職務。
中      華      民      國    九十一    年      五      月    二十九    日
                                臺灣桃園地方法院刑事第五庭
                                  法      官    江  德  民
右正本證明與原本無異。
如不服本判決，應於判決送達後十日內，向本院提出上訴狀。
                                  法院書記官    李  劍  龍
中      華      民      國    九十一    年      五      月    二十九    日
附論罪科刑依據之法條：
刑法第三百零五條
以加害生命、身體、自由、名譽、財產之事恐嚇他人，致生危害於安全者，處二年以
下有期徒刑、拘役或三百元以下罰金。
